臺灣臺南地方法院臺南普通庭裁定
110年度南秩抗字第4號
抗  告  人    張金梓




移 送 機 關   臺南市政府警察局第一分局
上列抗告人因違反社會秩序維護法案件，不服本院臺南簡易庭於
中華民國110年1月26日所為第一審裁定（110年度南秩字第5號）
，提起抗告，本院普通庭為第二審裁定如下：
    主  文
抗告駁回。
    理  由
一、抗告意旨略以：抗告人主觀並無故意或過失，因係出自對於
    自己女兒口述及描述而自然之反射行為，以母親的心情來看
    待自己女兒嚴重之受傷傷口，以及她指認係她同班同學陳○
    喬所為（細節皆有在臺南東門派出所備案），為避免家人再
    受傷之不得已行為，加上長女已多次向本人描述同學陳○喬
    早有喜歡拿筆戳傷其手部等先例，本人一直未計較，想說係
    同學間玩鬧罷了，所以並未向老師告狀陳○喬早有之偏差行
    為；對於代理人許育華、在場人蔡宜蒨、何靜婷之指認皆屬
    有扭曲之嫌，她們是否有「直接證據」（例如：受傷的診斷
    證明書或監視器有錄下本人揮拳毆打或毆打後之傷勢證明）
    ？如果不實的指控而使警察機關公務人員登載不實，似乎有
    刑法第211條規定偽造公文書之嫌，並主張有社會秩序維護
    法第13條情形之適用等語。
二、按法院受理違反社會秩序維護法案件，除本法有規定者外，
    準用刑事訴訟法之規定。抗告法院認為抗告無理由者，應以
    裁定駁回之，社會秩序維護法第92條、刑事訴訟法第412條
    分別定有明文。次按有左列各款行為之一者，處三日以下拘
    留或新臺幣18,000元以下罰鍰：一、加暴行於人者。二、互
    相鬥毆者。三、意圖鬥毆而聚眾者，社會秩序維護法第87條
    定有明文。又加暴行於人其意涵與刑法第277 條第1 項普通
    傷害罪之範圍並非一致，倘若加暴行於人成傷者，即為刑法
    之傷害罪，如加暴行於人未成傷者，則屬社會秩序維護法所
    規範之範圍。
三、經查：抗告人於民國109年11 月13日20時許，於臺南市○區○
    ○路000號1樓(何嘉仁補習班崇學分校)，有用右手由上往下
    揮拳要毆打陳○喬頭部，訴外人蔡宜蒨見狀把陳○喬往後推，
    被害人陳○喬之法定代理人許育華立即將陳○喬往後抱走，抗
    告人張金梓有揮到陳○喬之頭髮，但未造成明顯傷勢之事實
    ，業經在場人蔡宜蒨、何靜婷及被害人陳○喬之法定代理人
    許育華於警詢時指認在卷（見原審卷第23至26、33至35、39
    至41頁），且該三人於警詢中之證言及指述情節核屬相符，
    而證人蔡宜蒨、與何靜婷等人與抗告人尚無怨隙，抗告人僅
    稱證人之證言有扭曲之嫌，未指出該證人之證言有何瑕疵或
    不可信之處，其等之證言即可採信，足認抗告人張金梓有加
    暴行於人之事實。原裁定據此認定抗告人違反社會秩序維護
    法第87條第1 款規定，裁處抗告人罰鍰新臺幣（下同）2,00
    0 元，於法並無不合，應予維持。抗告人雖辯稱其主觀並無
    故意或過失，係出自對於自己女兒口述及描述而自然之反射
    行為，以母親的心情來看待自己女兒嚴重之受傷傷口，為避
    免家人再受傷之不得已行為，惟揆諸前引規定及說明，不論
    其發生原因為何，僅需有加暴行於他方之行為，即該當本法
    第87條第1款所定處罰之構成要件，雖抗告人另主張有社會
    秩序維護法第13條規定緊急危難情形之適用，惟酌以當時現
    場狀況並未有現在不法侵害或緊急危難之情事發生，抗告人
    張金梓之上開行為，已對於公共秩序及社會安寧，造成相當
    程度之危害。是本院簡易庭依前開規定裁定抗告人罰鍰2,00
    0 元，既在法定量罰之範圍內，亦符合法律規定，並無違法
    或不當之情形，抗告人猶指摘原裁定不當，為無理由，應予
    駁回。
四、依社會秩序維護法第58條、第92條，刑事訴訟法第412條，
    裁定如主文。
中　　華　　民　　國　　110 　年　　3 　　月　　 18　日
                  臺灣臺南地方法院臺南普通庭
                            審判長法  官  黃聖涵
　　　　　　　　　　　　　　　　  法  官  侯明正
　　　　　　　　　　　　　　　　　法  官  朱中和
以上正本係照原本作成。
本裁定不得抗告。
中　　華　　民　　國　　110 　年　　3 　　月　　19　　日
                                  書記官  周信義